

ANGIE CORTEZ TAY

FRONT-END DEVELOPER

CONTACTO

Celular: +51 946896796

Email: angiecorteztayl@hotmail.com

Distrito: Surco DNI: 76544656 País: Perú

HABILIDADES TECH

















SOBRE MI

Front-End Web Developer, con background en Administración de Negocios Internacionales, Con capacidad para trabajar en equipo, dispuesta a asumir diferentes retos, con muchos deseos de aplicar las experiencias y conocimientos adquiridos. Dispuesta a seguir aprendiendo y escalando etapas que lleven tanto al éxito profesional como personal.

HABILIDADES BLANDAS

- Auto-disciplinada
- Perseverante
- Escucha Activa
- Colaborativa

EXPERIENCIA

PRACTICANTE CONTACT CENTER ADVISOR

DHL EXPRESS PERU SAC
NOVIEMBRE 2017- FEBRERO 2018

• Ofrecer soluciones a clientes y aprovechar oportunidades de captación de clientes.

ASISTENTE ADMINISTRATIVO

ICENTER EIRL (DISTRIBUIDOR AUTORIZADO DE APPLE) - ENERO 2016- JULIO 2017

Venta y asesoramiento de productos APPLE Atención al cliente.

Cobranzas

Emisión de facturas, boletas, guías de remisión, entre otros.

EDUCACION

LABORATORIA

- Especialidad de Front-End Developer Junior
- HTML Fundamental
- CSS Fundamental
- JavaScript

ZEGEL IPAE 2014-2017

Egresada de Administración de Negocios Internacionales.

ICPNA - 2011 - 2014

Egresada de basico, intermedio y avanzado Curso de metodología para docentes

CERTIFICACIONES

- " Certificate of achievement of TOEFL EXAM. 2014
 - " Certificado de culminación de estudios de ingles. 2014